【裁判字號】    92,交抗,1104
【裁判日期】    921128
【裁判案由】    違反道路交通管理處罰條例
【裁判全文】
臺灣高等法院交通事件裁定                      九十二年度交抗字第一一○四號
    抗  告  人
    即受處分人  甲○○
右抗告人因違反道路交通管理處罰條例案件，不服臺灣臺北地方法院九十二年度交聲
字第九九七號，中華民國九十二年十月三十一日裁定，提起抗告，本院裁定如左：
    主  文
抗告駁回。
    理  由
一、按汽車駕駛人在設有禁止停車標誌、標線之處所停車者，處新臺幣（下同）六百
    元以上一千二百元以下罰鍰，道路交通管理處罰條例第五十六條第一項第四款定
    有明文。
二、抗告人即受處分人甲○○所有車牌號碼號七一○○─ＤＢ號自用小客車於民國九
    十二年五月二十一日二十三時二十五分許，在設有「徒步區內禁止停車」標誌之
    臺北市西門徒步區內停車，經臺北市政府警察局萬華分局員警發覺拍照採證後，
    以受處分人有違規停車之事實掣發臺北市政府警察局舉發違反道路交通管理事件
    通知單（北市警交大字第ＡＹ0000000號）逕行舉發，嗣受處分人於舉發
    通知單上所載應到案日期前向原處分機關為申訴，經原處分機關請舉發單位即臺
    北市政府警察局萬華分局調查，仍認受處分人有前開違規行為且違規事實明確，
    原處分機關乃以受處分人違反前述道路交通管理處罰條例第五十六條第一項第一
    款規定之行為，依裁罰時之違反道路交通管理事件統一裁罰標準表，於九十二年
    七月二十三日裁處受處分人罰鍰九百元。
三、受處分人雖對於前揭時地在設有禁止停車標誌之處所停車之事實並不否認，惟辯
    稱：該處雖為二十四小時不得停車之處，但其住在西門町內，欲搬東西，搬東西
    之時間亦是於深夜，並未妨礙他人，並非故意違規，徒步區內禁止停車之規定應
    對當地住戶有彈性之調整云云。經查：受處分人所有之車輛在設有「徒步區內禁
    止停車」標誌之臺北市西門徒步區內停車之事實，業據證人即舉發員警吳育勝於
    原審具結證稱：「當時我是在巡邏時，見到受處分人之車輛停在禁止停車的徒步
    區內，且受處分車輛上並沒有人，所以依規定拍照舉發，該處二十四小時都不能
    停車」（見原審卷第二十頁）等語明確，並有舉發照片及證人吳育勝提出之現場
    掛有「徒步區內禁止停車」標誌之照片各一幀在卷足憑（見原審卷第六頁、第二
    三頁），是受處分人之違規事實甚為明確。至受處分人所述徒步區內禁止停車之
    規定應對當地住戶設有彈性一節，乃盱衡民意之立法政策問題，非無民意基礎之
    法院所得任意變更法令規定。本件事證明確，受處分人之違規行為至堪認定。
四、原審因而以受處分人所有之車輛確有前揭之違規行為，原處分機關以受處分人此
    部分行為係違反同條例道路交通管理處罰條例第五十六條第一項第一款之規定，
    就受處分人此部分行為裁處罰鍰九百元，固非無見。惟受處分人上開違規行為，
    應屬道路交通管理處罰條例第五十六條第一項第四款所指之「在設有禁止停車標
    誌之處所停車」，是原處分機關適用上開條項第一款處罰，尚有未洽，而將原處
    分撤銷，並依道路交通管理處罰條例第五十六條第一項第四款及違反道路交通管
    理事件統一裁罰標準表之規定，裁處受處分人罰鍰九百元經核均無不合。受處分
    人所提抗告，為無理由，應予駁回。
據上論結，應依道路交通管理處罰條例第八十九條、道路交通案件處理辦法第二十六
條、刑事訴訟法第四百十二條，裁定如主文。
中      華      民      國    九十二    年     十一     月    二十八    日
                              臺灣高等法院交通法庭
                                  審判長法  官  楊  照  男
                                        法  官  陳  炳  彰
                                        法  官  王  詠  寰
右正本證明與原本無異。
不得再抗告。
                                        書記官  駱  麗  君
中      華      民      國    九十二    年     十一     月    二十八    日


司法院資訊處製作；財團法人民間司法改革基金會備份。
